臺灣新竹地方法院刑事判決
111年度原易字第2號
公  訴  人  臺灣新竹地方檢察署檢察官
被      告  陳俊清


                    （現在法務部○○○○○○○○○○○執行中）
指定辯護人  本院公設辯護人周凱珍                        上列被告因竊盜案件，經檢察官提起公訴（110年度偵字第12240、14222號），被告於本院準備程序進行中，就被訴事實為有罪之陳述，經本院裁定進行簡式審判程序，判決如下：
    主          文
陳俊清共同犯毀越門窗竊盜罪，累犯，處有期徒刑拾月。　　
未扣案之APPLE WATCH手錶拾伍支、APPLE Pencil壹支、展示機
空盒拾盒均沒收，於全部或一部不能沒收或不宜執行沒收時，追
徵其價額。
　　犯罪事實及理由
一、本案犯罪事實及證據，除附件犯罪事實一、前段部分，應補
    充「基於毀越門窗竊盜之犯意聯絡」、「孫志偉另由本院審
    理中」。證據部分，應補充「被告陳俊清於本院準備及簡式
    審判程序時之自白」外，餘均引用附件之記載。
二、論罪科刑：
　㈠核被告所為，係犯刑法第321條第1項第2款之毀越門窗竊盜罪
    。
　㈡被告與孫志偉間，有犯意聯絡及行為分擔，應依刑法第28條
    規定，論以共同正犯。　　
　㈢被告①於民國104年間，因施用第二級毒品案件，經臺灣桃園
    地方法院（下稱桃園地院）以104年度原壢簡字第53號判決
    判處有期徒刑4月，嗣經同院以104年度聲字第5219號裁定更
    定其刑為有期徒刑5月確定。②於104年間，因施用第二級毒
    品案件，經桃園地院以104年度審原易字第80號判決判處有
    期徒刑5月確定。③於104年間，因搶奪、竊盜案件，經本院
    以104年度原訴字第16號、104年度易字第346、394號判決判
    處有期徒刑10月、5月、5月、5月、5月、4月、4月，嗣經本
    院以105年度聲字第435號裁定更定其刑為有期徒刑11月、6
    月、6月、6月、6月、5月、5月確定。④於104年間，因施用
    第二級毒品案件，經本院以104年度審原易字第49號判決判
    處有期徒刑6月確定。上開案件嗣經本院以105年度聲字第10
    42號裁定定應執行有期徒刑4年5月，被告不服提起抗告，經
    臺灣高等法院以105年度抗字第985號裁定駁回抗告，被告不
    服提起再抗告，經最高法院以105年度台抗字第795號裁定駁
    回而確定。於109年5月4日縮短刑期假釋付保護管束出監，
    迄至109年8月11日保護管束期滿假釋未經撤銷，視為執行完
    畢等情，有臺灣高等法院被告前案紀錄表1份在卷可參，足
    認被告於受有期徒刑執行完畢，於5年以內故意再犯本案有
    期徒刑以上之罪，為累犯，而前案中有與本案罪質相同之竊
    盜罪，其顯未能記取前案科刑之教訓謹慎行事，漠視法紀，
    對刑罰之反應力薄弱，未因此產生警惕作用，仍有應予處罰
    之惡性，而有加重其刑之必要，參照司法院釋字第775 號解
    釋意旨，本案應依刑法第47條第1項規定，加重其刑。
　㈣爰以行為人責任為基礎，審酌被告正值壯年，不思以正途獲
    取金錢，前甫因竊盜案件，於110年2月2日受羈押，嗣出所
    後，竟不知戒慎其行，夥同孫志偉再犯本案之罪，無端造成
    告訴人燦坤實業股份有限公司財產損失，迄今未能賠償告訴
    人之財產損失，欠缺尊重他人財產權之觀念，實應非難其所
    為，惟念及被告犯後自始坦承犯行之態度，兼衡其於本院審
    理時自陳高中肄業之智識程度，入監前做土木水溝，平均月
    入新臺幣4萬元，未婚，無子女之家庭經濟狀況等一切情狀
    ，量處如主文第1項所示之刑，以資警惕。
三、沒收：
    被告竊得如主文第2 項所示財物，未據扣案，亦無證據足認
    被告已返還或賠償告訴人，爰依刑法第38條之1 第1 項前段
    、第3 項規定，宣告沒收，於全部或一部不能沒收或不宜執
    行沒收時，追徵其價額。
據上論斷，應依刑事訴訟法第273條之1第1項、第299條第1項前
段、第310條之2、第454條第2項，判決如主文。
本案經檢察官許大偉提起公訴，檢察官陳亭宇到庭執行職務。
中　　華　　民　　國　　111 　年　　3 　　月　　4 　　日
                  刑事第一庭  法  官  王凱平  
以上正本證明與原本無異。
如不服本判決應於收受本判決後20日內向本院提出上訴書狀，上
訴書狀應敘述具體理由。上訴書狀未敘述上訴理由者，應於上訴
期間屆滿後20日內補提理由書狀於本院（均須按他造當事人之人
數附繕本）「切勿逕送上級法院」。
中　　華　　民　　國　　111 　年　　3 　　月　　4 　　日
                              書記官  鍾佩芳
附錄本案論罪科刑法條：
刑法第321條第1項第2款
犯前條第1項、第2項之罪而有下列情形之一者，處6月以上5年以
下有期徒刑，得併科50萬元以下罰金：
二、毀越門窗、牆垣或其他安全設備而犯之。 

【附 件：臺灣新竹地方檢察署檢察官110年度偵字第12240、142
22號起訴書】
臺灣新竹地方檢察署檢察官起訴書
                                    110年度偵字第12240號
                                               第14222號
　　被　　告　陳俊清　
              孫志偉　
上列被告等因竊盜案件，已經偵查終結，認應該提起公訴，茲將
犯罪事實及證據並所犯法條分敘如下：
　　犯罪事實
一、陳俊清前有多次竊盜前科，最近一次因搶奪及毒品等案件，
    經法院定應執行刑有期徒刑4年5月確定，並於民國109年5月
    4日縮短刑期假釋出監，嗣於109年11月19日執行完畢。另孫
    志偉前有多次竊盜及毒品前科，最近一次因竊盜及毒品， 
    經法院判處有期徒刑確定，經接續執行，並於110年4月6日
    有期徒刑執行完畢。孫志偉與陳俊清共同意圖為自己不法之
    所有，基於竊盜之犯意聯絡，於110年6月14日凌晨1時20分
    許，共同騎乘車牌號碼000-000號機車（上開機車遭竊盜部
    分，另由警方偵查中）前往新竹市○區○○路○段000巷00號燦
    坤3C賣場（下稱燦坤3C賣場），由陳俊清攀爬至燦坤3C賣場
    2樓破壞窗戶後進入燦坤3C賣場，趁燦坤3C賣場經理倪志鴻
    疏於注意之際，持不明工具行竊，孫志偉則在燦坤3C賣場外
    負責把風，共竊得APPLE WATCH手錶15支、APPLEPencil 1支
    、展示機空盒10盒【價值共計新臺幣（下同）239,690元】
    等物，得手後共同騎乘上開機車離去。嗣警方訪查新竹地區
    之通訊行，詢問有無不明人士販售APPLEWATCH手錶時，得知
    陳俊清於110年6月15日21時許，將其中一支APPLE WATCH手
    錶，拿至新竹市○○路000號東東通訊行，以9,000元之金額販
    售予不知情的店員劉萱橙，經調閱監視器及比對販售資料後
    ，始循線查悉上情。
二、案經倪志鴻訴由新竹市警察局第二分局報告及本署檢察官主
    動簽分偵辦。
　　證據並所犯法條
一、上揭犯罪事實，業據被告陳俊清及孫志偉均坦承不諱，核與
    證人倪志鴻及劉萱橙、證人即車牌號碼000-000號機車車主
    歐慶恒證述之情節相符，並有失竊物品一覽表、燦坤3C賣場
    報告書、東東通訊行買賣契約書、失竊現場簡圖、車輛詳細
    資料報表、失車-案件基本資料詳細畫面報表、贓物認領保
    管單、燦坤3C賣場監視器翻拍照片、路口監視器翻拍照片、
    現場照片、東東通訊行監視器翻拍照片等在卷可稽。本件事
    證明確，被告等人犯嫌堪予認定。
二、核被告陳俊清及孫志偉所為，均係犯刑法第321條第1條第2
    款毀越門扇加重竊盜罪嫌。被告陳俊清及孫志偉就上開之犯
    行，有犯意聯絡與行為分擔，均為共同正犯。另被告陳俊清
    及孫志偉前分別因竊盜及毒品等案件，曾受有期徒刑執行完
    畢，此有刑案資料查註紀錄表附卷可憑，其於受徒刑之執行
    完畢後，5年以內故意再犯本案有期徒刑以上之罪，為累犯
    ，請依刑法第47條第1項之規定及司法院釋字第775號解釋，
    審酌是否加重其刑。又被告陳俊清及孫志偉就上開犯罪不法
    所得，請依刑法第38條之1第1項宣告沒收；於全部或一部不
    能沒收或不宜執行沒收時，追徵其價額。
三、依刑事訴訟法第251條第1項提起公訴。
    此　  致
臺灣新竹地方法院
中　　華　　民　　國　 110　　年　　12　　月　　9 　　日
                          　　檢　察　官　許大偉
本件正本證明與原本無異
中　　華　　民　　國　 110　　年　　12    月　　15  　日
　　　　　　　　　　　　　　　書　記　官  陳昭儒